宣示判決筆錄
原      告  富邦資產管理股份有限公司

法定代理人  洪主民  
訴訟代理人  凃彥睿  
被      告  何玉靜  

上列當事人間110年度中小字第3973號請求給付簽帳卡消費款事
件，於中華民國110 年11月19日上午10時10分整在臺灣臺中地方
法院臺中簡易庭宣示判決，出席職員如下：
    法      官  林筱涵
    書  記  官  張峻偉
朗讀案由。
法官朗讀主文宣示判決如下：
    主      文
被告應給付原告新臺幣伍萬零捌佰陸拾捌元，及其中新臺幣肆萬
伍仟玖佰壹拾捌元自民國九○年七月十一日起至一○四年八月三十
一日止，按週年利率百分之十五點九九計算之利息，暨自民國一
○四年九月一日起至清償日止，按週年利率百分之十五計算之利
息。
訴訟費用新臺幣壹仟元由被告負擔。
本判決得假執行。
    事實及理由之要領
一、原告主張：被告前向富邦商業銀行股份有限公司（下稱富邦
    銀行，自94年1 月1日起與台北銀行股份有限公司合併，富
    邦銀行為消滅公司、台北銀行股份有限公司為存續公司，並
    更名為台北富邦商業銀行股份有限公司）申請信用卡使用，
    約定被告得於信用卡特約商店刷卡消費，惟各期款項應於當
    期繳款截止日前全部清償或以循環信用方式繳納最低應繳金
    額，循環信用利息按週年利率15.99 ％計算，另依銀行法第4
    7條之1 第2 項規定，循環信用利率自民國104 年9 月1 日
    起不得超過週年利率15％，故自107年9月1日起改按週年利率
    15％計算，如未依約還款，另加計按上開利率百分之10計算
    之違約金。詎被告迄至90年7 月10日止，尚積欠消費款本金
    新臺幣（下同）45,918元、利息4,564 元及違約金386 元，
    合計50,868元未依約清償，已喪失期限利益，債務視為全部
    到期，而台北富邦商業銀行股份有限公司業將上開債權讓與
    原告並公告。為此，爰依信用卡契約及債權讓與之法律關係
    ，提起本件訴訟，並聲明如主文第1 項所示。
二、上開原告主張之事實，業據其提出信用卡申請書及約定條款
    、信用卡客戶滯納消費款明細資料、歷史交易明細資料、債
    權讓與證明書、行政院金融管李委員會函、股份有限公司變
    更登記表為證，且為被告所不爭執，堪信原告所陳上情為真
    正，本院即採為判決之基礎。從而，原告依信用卡契約及債
    權讓與之法律關係，請求被告給付如主文第1 項所示之金額
    ，為有理由，應予准許。
三、訴訟費用負擔及假執行宣告之依據：民事訴訟法第78條、第
    436 條之19第1 項、第436 條之20。
　
民事訴訟法第436 條之24第2 項：
對於本判決之上訴，非以違背法令為理由，不得為之。
如對本判決上訴，須於判決送達後20日內向本院提出上訴狀，並
須表明原判決所違背之法令及其具體內容與依訴訟資料可認為原
判決有違背法令之具體事實之上訴理由（均須按他造當事人之人
數附繕本）
中　　華　　民　　國　　110 　年　　11　　月　　19　　日
                  臺灣臺中地方法院臺中簡易庭
                                  法  官  林筱涵
                                  書記官  張峻偉
以上正本證明與原本無異。
中　　華　　民　　國　　110 　年　　11　　月　　19　　日
                                  書記官  張峻偉